# 请教各位大侠，关于各部门人员工资分配的问题

提问人：jxq425 时间：2012-11-20 16:50:41
仓管人员的工资：一般进入管理费用（除非是生产过程必须的仓储，如酿酒） 采购人员的工资：一般进入管理费用（生产过程开始前就已经发生了） 品管和质检人员的工资：一般进入管理费用（理由是无论产品分成什么等级，这个时候它的成本已经是确定的了，不会因为质检结果，而改变成本金额）
关于兼职人员的工资全部分配到其主要从事的工作那个岗位
不知各位大侠是否同意以上说法，准则有没有什么具体的规定可以参考呢？

回答人：chenyiwei
回复 jxq425 的帖子
你的做法有一定的合理性。基本原则就是看这些工资是否属于“使存货达到当期状态和场所所必需的合理支出”，即相关人员是否从事了改变存货所在场所和状态的活动，并且有助于使存货未来产生的经济利益增加。
品管和质检人员属于管理性岗位，其工资一般应计入管理费用。 关于兼职人员工资的分配问题，还是建议尽可能建立健全工时记录等相关基础工作，在此基础上对其工资按照适当的基础进行分配。当然如果影响不重大的，也可以简化处理。

提问人：jxq425 时间：2012-11-20 19:28:36
回复 chenyiwei 的帖子
谢谢陈版，顺带请教，对于股份支付，是否需要根据激励对象所处岗位进行分配呢?

回答人：chenyiwei
可以考虑这种激励是偶发性的还是长期性的、是否有等待期等。如果是偶然性的，或者没有等待期，则直接全部计入管理费用的可能性较大；如果是长期执行的员工持股计划，有较长等待期的，则按岗位分配的可能性较大。

提问人：zengfengxia 时间：2012-11-21 11:10:05
我理解，与定制产品相关的工资应当计入生产成本，与研发新品相关的工资应当计入管理费用，但要求企业分类工时统计或分配方法合理，需要设计、执行有效的控制控制支持。 如果设计部门的主要工作时研发新品，完成的定制产品不多，基于重要性的考虑，也可以都计入管理费用。

回答人：chenyiwei
基本赞同此观点。